臺灣高雄地方法院民事裁定　　　　　　　 110年度訴字第21號
原　　　告　許馨文　
訴訟代理人　林春華律師
被　　　告　黃宜霈即吳美琴之繼承人

訴訟代理人　曾嘉雯律師（財團法人法律扶助基金會）
上列當事人間請求清償債務等事件，本院裁定如下：
    主  文
本件移送臺灣高雄少年及家事法院。
    理  由
一、訴訟之全部或一部，法院認為無管轄權者，依原告聲請或依
    職權以裁定移送於其管轄法院；家事事件法所定家事事件由
    少年及家事法院處理之；因繼承回復、遺產分割、特留分、
    遺贈、確認遺囑真偽或其他繼承關係所生請求事件為丙類事
    件，民事訴訟法第28條第1 項，家事事件法第2 條前段、第
    3 條第3 項第6 款分別定有明文。又依家事事件法第6 條立
    法理由所示：「本法所稱法院，除有特別之說明外，均指少
    年及家事法院以及地方法院之家事法庭」等內容，可知非少
    年及家事法院受理家事事件時，並無同條第1 項合意管轄、
    應訴管轄之適用，佐以家事事件法第2 條立法理由、第8 條
    第1 項所揭示之專業處理精神，及家事事件法第4 條第1 項
    之反面解釋，足認家事事件法第2 條前段具有專屬管轄之性
    質。再因繼承回復、遺產分割、特留分、遺贈、確認遺囑真
    偽或繼承人間因繼承關係所生請求事件，得由繼承開始時被
    繼承人住所地或主要遺產所在地之法院管轄，家事事件法第
    3 條第3 項第6 款、第70條第1 款前段、第2 款、家事事件
    審理細則第79條第1 項第7 款亦分別定有明文。
二、經查，本件原告起訴主張兩造均為被繼承人吳美琴之繼承人
    ，吳美琴生前之部分生活費用本應自吳美琴之財產支付，實
    際卻向原告借貸或由原告代墊支出，吳美琴死後該等債務即
    屬其遺產債務，得依民法第179 條、第474 條、第546 條、
    第1148條、第1153條規定，請求被告按其應繼分比例於繼承
    遺產範圍內對原告負清償之責；另原告主張吳美琴死後之喪
    葬費用由原告支付，惟此等費用屬繼承費用，本應由遺產中
    支付並由繼承人按應繼分比例分擔，得依不當得利規定，請
    求被告返還按應繼分比例應負擔之金額等語，核屬家事事件
    法第3 條第3 項第6 款及第6 項規定之家事事件，揆諸前揭
    說明，本件應專屬少年及家事法院管轄，且無家事事件法第
    6 條第1 項合意管轄、應訴管轄等規定之適用，本院自無管
    轄權。又吳美琴生前設籍高雄市，有戶籍謄本在卷可稽，依
    上開規定，應由臺灣高雄少年及家事法院管轄，爰依職權將
    本件移送該管轄法院。
三、依民事訴訟法第28條第1 項，裁定如主文。
中    華    民    國   110    年    11    月    18    日
                  民事第四庭  法  官  鄭伊倫
以上正本係照原本作成。
如對本裁定抗告須於裁定送達後10日內向本院提出抗告狀，並繳
納抗告費新臺幣1,000元。
中    華    民    國   110    年    11    月    18    日
                              書記官  林雅婷